臺灣新北地方法院刑事判決
110年度簡上字第538號
上  訴  人
即  被  告  曾信堯





上列上訴人即被告因竊盜案件，不服本院於民國110年10月13日
所為110年度簡字第3742號第一審刑事簡易判決（聲請簡易判決
處刑書案號：110年度偵字第23360號），提起上訴，本院管轄之
第二審合議庭判決如下： 
    主  文
上訴駁回。
    事實及理由
一、本案經本院審理結果，認原審以被告曾信堯係犯竊盜罪，為
    累犯，依刑法第320條第1項、第47條第1項、第41條第1項前
    段、第38條之1第1項、第3項，刑法施行法第1條之1第1項規
    定逕以簡易判決處刑，量處被告有期徒刑2月，如易科罰金
    ，以新臺幣（下同）1,000元折算1日，並諭知未扣案之犯罪
    所得30,000元沒收，於全部或一部不能沒收或不宜執行沒收
    時，追徵其價額，其認事用法、量刑及沒收均無不當，應予
    維持，除下列事實及證據部分應予更正補充外：
　㈠聲請簡易判決處刑書之犯罪事實欄一第1至2行原「於民國110
    年4月15日」之記載，應更正為「於民國110年3月5日」。
　㈡證據部分應增列「被告於本院審理時自白」、「監視器畫面
    勘驗筆錄及擷圖共17張」為證據資料。其餘均引用原審判決
    書記載之事實、證據及理由（詳如附件）。
二、被告上訴意旨略以：我之前沒有竊盜前科，我覺得原審判太
    重，希望能判輕一點等語。　　
三、按法官於有罪判決如何量處罪刑，為實體法賦予審理法官裁
    量之刑罰權事項，法官行使此項裁量權，自得依據個案情節
    ，參酌刑法第57條所定各款犯罪情狀之規定，於法定刑度內
    量處被告罪刑；除有逾越該罪法定刑或法定要件，或未能符
    合法規範體系及目的，或未遵守一般經驗及論理法則，或顯
    然逾越裁量，或濫用裁量等違法情事之外，並不得任意指摘
    其量刑違法（最高法院80年台非字第473號、75年台上字第7
    033號、72年台上字第6696號、72年台上字第3647號判決意
    旨參照）；且在同一犯罪事實與情節，如別無其他加重或減
    輕之原因，下級審量定之刑，亦無過重或失輕之不當情形，
    則上級審法院對下級審法院之職權行使，原則上應予尊重（
    最高法院85年度台上字第2446號判決意旨參照）。
四、查本案原審於量刑時，已依刑法第57條規定，具體審酌被告
    不思以正途獲取所需，而為本案竊盜犯行，所為顯不足取，
    兼衡被告之犯罪動機、目的（供稱因沒錢買奶粉）、手段，
    智識程度為國中畢業（依個人戶籍資料所載），自陳家庭經
    濟狀況為勉持、職業為代購，所竊取財物之價值，坦承犯行
    之犯後態度等一切情狀，判處被告有期徒刑2月，並諭知易
    科罰金之折算標準，並未逾越客觀上之適當性、相當性及必
    要性之比例原則，核屬妥適，且被告懸掛他人車牌方式進行
    竊盜，顯係預謀犯罪，並非臨時起意，故原審尚無明顯量刑
    過重、評價失當之情形，不能任意指摘為違法。又被告上訴
    後仍未賠償告訴人范姜士桓，原審量刑基礎並未改變，是被
    告以量刑過重為由提起上訴，指摘原判決不當，為無理由，
    應予駁回。
據上論斷，依刑事訴訟法第455條之1第1項、第3項、第368條、
第373條，判決如主文。
本案經檢察官褚仁傑偵查後聲請簡易判決處刑，經檢察官朱曉群
到庭執行公訴。
中　　華　　民　　國　　111 　年　　3 　　月　　15　　日
                  刑事第二十庭  審判長法  官  蕭淳元
　
                                      法  官  黃園舒
　
                                      法  官  陳宏璋
上列正本證明與原本無異。
不得上訴。
                                      書記官  許維倫
中　　華　　民　　國　　111 　年　　3 　　月　　17　　日
【附件】：
臺灣新北地方法院刑事簡易判決
                                     110年度簡字第3742號
聲　請　人　臺灣新北地方檢察署檢察官
被　　　告　曾信堯　





上列被告因竊盜案件，經檢察官聲請以簡易判決處刑（110年度
偵字第23360號），本院判決如下：
    主  文
曾信堯竊盜，累犯，處有期徒刑貳月，如易科罰金，以新臺幣壹
仟元折算壹日。未扣案曾信堯之犯罪所得現金新臺幣參萬元沒收
，於全部或一部不能沒收或不宜執行沒收時，追徵其價額。
    事實及理由
一、本案犯罪事實、證據及應適用法條，除適用法條補充累犯之
    適用「被告前㈠因施用毒品案件，經本院以103年度簡字第17
    85號判決判處有期徒刑3月確定；㈡因妨害兵役案件，經本院
    以103年度簡字第2363號判決判處有期徒刑3月確定；㈢因施
    用毒品案件，經臺灣臺北地方法院以103年度簡字第2738號
    判決判處有期徒刑4月確定；㈣因施用毒品案件，經本院以10
    3年度簡字第6439號判決判處有期徒刑4月（共2罪），應執
    行有期徒刑7月確定；㈤因施用毒品案件，經本院以104年度
    簡字第259號判決判處有期徒刑5月確定；㈥因妨害性自主等
    案件，經本院以103年度侵訴字第22號判決判處有期徒刑3年
    3月（共2罪）、3年1月（共2罪），應執行有期徒刑3年4月
    確定；㈦因傷害案件，經本院以104年度審簡字第308號判決
    判處有期徒刑4月確定；㈧因偽造文書案件，經本院以104年
    度簡字第579號判決判處有期徒刑3月確定；㈨因妨害自由案
    件，經本院以104年度訴字第18號判決判處有期徒刑3月確定
    。嗣上開㈠、㈡、㈥至㈨案件，經本院以105年度聲字第5563號
    裁定應執行有期徒刑4年4月確定（下稱甲案），另上開㈢至㈤
    案件，經本院以104年度聲字第4175號裁定應執行有期徒刑1
    年2月確定（下稱乙案），上開甲、乙案接續執行，於民國1
    09年1月23縮短刑期執行完畢，有臺灣高等法院被告前案紀
    錄表1份在卷可按，被告受前案有期徒刑之執行完畢後，5年
    以內故意再犯本案有期徒刑以上之罪，為累犯，被告雖有前
    開構成累犯之事實，惟該構成累犯之事實，與本案犯罪事實
    ，係屬不同種類之犯罪型態，縱被告於前開有期徒刑執行完
    畢後，再犯本件之竊盜犯行，亦難認為被告所為本案犯行，
    有何特別之惡性或對刑罰反應力薄弱之情形，本院認為於本
    罪之法定刑度範圍內，審酌犯罪情節、各項量刑事由後，已
    足以充分評價被告所應負擔之罪責，尚無加重法定本刑之必
    要，爰依司法院釋字第775號解釋意旨，裁量不予加重最低
    本刑」外，其餘均引用如附件檢察官聲請簡易判決處刑書之
    記載。
二、爰以行為人之責任為基礎，審酌被告不思以正途獲取所需，
    而為本案竊盜犯行，所為顯不足取，兼衡被告之犯罪動機、
    目的（供稱因沒錢買奶粉）、手段，智識程度為國中畢業（
    依個人戶籍資料所載），自陳家庭經濟狀況為勉持、職業為
    代購，所竊取財物之價值，坦承犯行之犯後態度等一切情狀
    ，量處如主文所示之刑，並諭知易科罰金之折算標準，以資
    懲儆。
三、按刑法第38條之1第1項、第3項規定：「犯罪所得，屬於犯
    罪行為人者，沒收之。但有特別規定者，依其規定」、「前
    二項之沒收，於全部或一部不能沒收或不宜執行沒收時，追
    徵其價額。」查被告就本案竊盜犯行之犯罪所得現金新臺幣
    （下同）3萬元，未據扣案，亦未實際合法發還告訴人，爰
    依刑法第38條之1第1項前段之規定宣告沒收，並於全部或一
    部不能沒收或不宜執行沒收時，依同條第3項之規定，追徵
    其價額。
四、依刑事訴訟法第449條第1項前段、第3項、第454條第2項、
    第450條第1項，刑法第320條第1項、第47條第1項、第41條
    第1項前段、第38條之1第1項、第3項，刑法施行法第1條之1
    第1項，逕以簡易判決如主文。
五、如不服本判決，應於判決送達後20日內，向本庭提出上訴狀
    ，上訴於本院第二審合議庭（須附繕本）。本案經檢察官褚
    仁傑聲請以簡易判決處刑。
中　　華　　民　　國　 110　　年　　10　　月　　13　　日
                  刑事第二十七庭  法  官  陳明珠
上列正本證明與原本無異。
                                  書記官  林有象
中　　華　　民　　國   110　　年　　10　　月    14    日
附錄本案論罪科刑法條全文：
中華民國刑法第320條
意圖為自己或第三人不法之所有，而竊取他人之動產者，為竊盜
罪，處5年以下有期徒刑、拘役或50萬元以下罰金。
意圖為自己或第三人不法之利益，而竊佔他人之不動產者，依前
項之規定處斷。
前二項之未遂犯罰之。

附件： 
臺灣新北地方檢察署檢察官聲請簡易判決處刑書
                                    110年度偵字第23360號
    被　　　告　曾信堯　
　　
　　
　　
上列被告因竊盜案件，業經偵查終結，認為宜聲請以簡易判決處
刑，茲將犯罪事實及證據並所犯法條分敘如下：
        犯罪事實
一、曾信堯意圖為自己不法之所有，基於竊盜之犯意，於民國11
    0年4月15日凌晨22時10分許，在范姜士桓所經營址設新北市
    ○○區○○○路000號夾娃娃機商店內，以徒手竊取范姜士
    桓所有而放置在店內之娃娃機兌幣機臺內零錢，得手現金新
    臺幣（下同）約3萬元，後旋駕車逃離現場。
二、案經范姜士桓訴由新北市政府警察局三峽分局報告偵辦。
        證據並所犯法條
一、證據清單：
（一）被告曾信堯於警詢中之自白。
（二）告訴人范姜士桓於警詢中之指訴。
（三）案發現場監視器錄影光碟及翻拍照片、道路監視器影片光
      碟。
二、核被告所為，係犯刑法第320條第1項竊盜罪嫌。
三、依刑事訴訟法第451條第1項聲請逕以簡易判決處刑。
    此　　致
中　　華　　民　　國　 110　　年　　8　 月　   16   　日
                             檢  察  官    褚  仁  傑